臺灣雲林地方法院刑事判決　　　　　　　 96年度訴字第723號
公　訴　人　臺灣雲林地方法院檢察署檢察官
被　　　告　甲○○
　　　　　　　　　　（另案於台灣雲林第二監獄執行中）
上列被告因違反毒品危害防制條例案件，經檢察官提起公訴（96
年度毒偵字第1477號），嗣因被告就被訴事實為有罪之陳述，經
本院合議庭裁定由受命法官獨任適用簡式審判程序審理，本院判
決如下：
    主  文
甲○○施用第一級毒品，累犯，處有期徒刑壹年。
    事  實
一、甲○○前因竊盜案件，經臺灣板橋地方法院以93年度易字第
    908 號判處有期徒刑10月確定；又因贓物案件，經本院以93
    年度港簡字第131 號判處有期徒刑4 月確定；復因施用毒品
    及詐欺等案件，經本院以93年度訴字第549 號及93年度虎簡
    字第243 號分別判處有期徒刑10月、6 月確定，並經定應執
    行刑為有期徒刑1 年3 月確定，上開各罪接續執行，甫於民
    國95年12月27日執行完畢。
二、甲○○前因施用毒品案件，先後經臺灣板橋地方法院裁定送
    觀察、勒戒後，均認無繼續施用毒品之傾向，分別於民國89
    年2 月3 日及同年6 月3 日經釋放，並由臺灣板橋地方法院
    檢察署檢察官以89年度毒偵字第648 號、3963號為不起訴處
    分確定。又因施用毒品案件，經臺灣士林地方法院裁定令入
    戒治處所，施以強制戒治，於90年10月11日因停止戒治、交
    付保護管束出所，嗣又經撤銷停止戒治，惟所餘戒治期間尚
    未執行完畢，刑案部分則經臺灣士林地方法院以90年度訴字
    第203 號判處有期徒刑7 月確定，於92年8 月1 日執行完畢
    。復因施用毒品案件，經本院以93年度訴字第549 號判處有
    期徒刑10月確定，於95年12月27日執行完畢。詎其仍不知悔
    改，復基於施用第一級毒品之犯意，於96年7 月6 日某時，
    在雲林縣東勢鄉○○村○ 鄰○○○路71號之住處，以將第一
    級毒品海洛因置於注射針筒內摻水後注射身體之方式，施用
    第一級毒品海洛因1 次。嗣於翌日即同年月7 日下午3 時30
    分許，因另犯竊盜案件，經本院解送至臺灣雲林看守所羈押
    ，並為所方採尿送驗，始悉上情。
三、案經臺灣雲林看守所移送臺灣雲林地方法院檢察署檢察官偵
    查起訴。
    理  由
一、按本件被告甲○○所犯係死刑、無期徒刑、最輕本刑為3 年
    以上有期徒刑以外之罪，其於準備程序就前揭被訴事實為有
    罪之陳述，經受命法官告知簡式審判程序之旨，並聽取其與
    公訴人之意見後，本院認無不得或不宜改依簡式審判程序進
    行之情事，依刑事訴訟法第273 條之1 第1 項、第284 條之
    1 規定，裁定本件由受命法官獨任進行簡式審判程序，合先
    敘明。
二、上揭犯罪事實，業據被告於臺灣雲林看守所政風室訪談時及
    本院審理中均坦承不諱，且被告於96年7 月7 日所採集之尿
    液，經送驗結果，呈嗎啡陽性反應，亦有詮昕科技股份有限
    公司96年7 月19日報告編號00000000號濫用藥物尿液檢驗報
    告、臺灣雲林第二監獄收容人尿液採集作業確認書、同意書
    、檢體採收紀錄表各1 份附卷可稽，綜上足認，被告前揭自
    白核與事實相符，應堪採為被告有罪之證據，則被告前開犯
    行堪以認定。
三、按犯毒品危害防制條例第10條施用第一、二級毒品之罪者，
    檢察官應聲請法院裁定，令被告入勒戒處所觀察、勒戒，經
    觀察、勒戒後，檢察官依據勒戒處分之陳報，認受觀察、勒
    戒人無繼續施用毒品傾向者，應即釋放，並為不起訴之處分
    ；認受觀察、勒戒人有繼續施用毒品之傾向者，檢察官應聲
    請法院裁定令入戒治處所強制戒治，其期間為6 個月以上，
    至無繼續強制戒治之必要為止，但最長不得逾1 年，強制戒
    治期滿，應即釋放，由檢察官為不起訴之處分。觀察、勒戒
    或強制戒治執行完畢釋放後，5 年內再犯第10條之罪者，應
    依一般刑事訴訟程序予以起訴論罪科刑，此觀諸毒品危害防
    制條例第20條第1 項、第2 項、第23條第1 項、第2 項規定
    自明。而被告若於5 年內已再犯，經依法追訴處罰，縱其第
    3 次（或第3 次以上）再度施用毒品之時間，在初犯經觀察
    、勒戒或強制戒治執行完畢釋放5 年以後，已不合於「5 年
    後再犯」之規定，且因已於「5 年內再犯」，顯見其再犯率
    甚高，原實施觀察、勒戒或強制戒治，已無法收其實效，即
    應依該條例第10條處罰（最高法院95年第7 次刑事庭會議決
    定可資參照）。查本件被告有如事實欄二部分所載施用毒品
    之前科紀錄，有臺灣高等法院被告前案紀錄表1 份在卷可考
    ，則被告再犯本件施用毒品犯行之時間，雖在89年6 月3 日
    前次觀察、勒戒執行完畢釋放之5 年後，惟其既已於5 年內
    再犯，並經臺灣士林地方法院以90年度訴字第203 號判處有
    期徒刑7 月確定，及本院以93年度訴字第549 號判處有期徒
    刑10月確定，依前揭說明，本件仍應依法予以論罪科刑。
四、核被告所為係犯毒品危害防制條例第10條第1 項之施用第一
    級毒品罪。其持有第一級毒品之行為為施用之高度行為所吸
    收，不另論罪。又被告前因竊盜案件，經臺灣板橋地方法院
    以93年度易字第908 號判處有期徒刑10月確定；又因贓物案
    件，經本院以93 年 度港簡字第131 號判處有期徒刑4 月確
    定；復因施用毒品及詐欺等案件，經本院以93年度訴字第54
    9 號及93年度虎簡字第243 號分別判處有期徒刑10月、6 月
    確定，並經定應執行刑為有期徒刑1 年3 月確定，上開各罪
    接續執行，甫於95年12月27日執行完畢，有前揭臺灣高等法
    院被告前案紀錄表可參，其受有期徒刑之執行完畢後5 年內
    ，故意再犯本件有期徒刑以上之罪，為累犯，應依刑法第47
    條第1 項之規定加重其刑。爰審酌被告前因施用毒品，先後
    經觀察、勒戒及法院判刑確定，仍未戒絕毒品，再犯本件施
    用毒品犯行，顯見其無悔改之意，戒毒之意志不堅，有失政
    府制定毒品危害防制條例之立法美意，本不宜寬貸，惟念其
    施用毒品乃自戕一己之身體健康，尚未害及他人，犯後亦坦
    承犯行，態度良好等一切情狀，量處如主文所示之刑。
據上論斷，應依刑事訴訟法第273 條之1 第1 項、第284 條之1
、第299 條第1 項前段，毒品危害防制條例第10條第1 項，刑法
第11條前段、第47條第1 項，判決如主文。
本案經檢察官林俊言到庭執行職務。
中　　華　　民　　國　　96　　年　　10　　月　　30　　日
                  刑事第一庭    法  官  王雅苑
以上正本證明與原本無異。
如不服本判決，應於判決收受後10日內，向本院提出上訴狀（須
附繕本）。
                                書記官  譚系媛
中　　華　　民　　國　　96　　年　　10　　月　　30　　日
附錄本案論罪科刑法條全文：
毒品危害防制條例第10條第1 項
施用第一級毒品者，處6 月以上5 年以下有期徒刑。
